【裁判字號】    95,訴,1768
【裁判日期】    951101
【裁判案由】    侵權行為損害賠償
【裁判全文】
臺灣板橋地方法院民事判決              95年度訴字第1768號
原      告  乙○○
                        號
被      告  甲○○
上列當事人間請求侵權行為損害賠償事件，經刑事庭移送前來，
本院於中華民國95年10月25日言詞辯論終結，判決如下：
    主文
被告應給付原告新臺幣參拾萬元及自民國九十五年一月二十五日
起至清償日止按年息百分之五計算之利息。
原告其餘之訴駁回。
訴訟費用由被告負擔五分之一，餘由原告負擔。
本判決第一項得假執行，但被告如以新台幣參拾萬元為原告預供
擔保，得免為假執行。
原告其餘假執行之聲請駁回。
    事實及理由
一、原告主張：被告於台北縣中和市○○街178 巷13弄9 號經營
    「衣特麗洗衣店」，原告配偶林櫻香原為該洗衣店之員工，
    被告已有家室，且明知林櫻香是有配偶之人，竟利用工作職
    權上之優勢，趁林櫻香需要金錢之際，自92年9 月下旬起至
    93年9 月下旬止，引誘林櫻香與其在上開洗衣店、位於台北
    縣中和市○○路8 號之「儷閣汽車旅館」、位於台北縣新店
    市○○路235 巷250 之1 號之「彩色汽車旅館」等處多次發
    生性行為。原告於林櫻香遭檢察官聲請簡易判決處刑時，始
    確知上情。被告上開所為，已侵害原告基於配偶關係之身分
    法益，並造成原告精神上之痛苦，依民法第184 條第1 項、
    第195 條第1 項、第3 項之規定，請求判決被告應賠償原告
    200 萬元及自起訴狀繕本送達翌日至清償日止，按年息百分
    之五計算之利息，並願供擔保請准宣告假執行。
二、被告抗辯：對於與林櫻香發生性行為之事實不爭執，但林櫻
    香於任職期間主動向被告暗示「我跟我先生各住一層樓，早
    已分居很久了」、「我們夫妻各不相管在外面找男人或女人
    之事」、「我們夫妻已沒有夫妻之實，早已沒有做那檔事，
    你敢碰我嗎」、「高先生，你太太好幸福喔」等語，其動機
    不就是暗示與其發生姦情？而且林櫻香曾告知要與其先生離
    婚，她先生要求五百萬元，因此被告懷疑原告夫妻二人預謀
    設計圈套讓被告中計。事後被告已拿出二十萬元分手費給林
    櫻香，被告之妻也須不定時到醫院看心理醫師，被告夫妻二
    人生活已不再融洽，甚至涉訟離婚，應該才是最大受害人。
    為此，請求判決駁回原告之訴；如受不利判決，願供擔保請
    准宣告免為假執行。
三、查原告主張被告經營「衣特麗洗衣店」，明知林櫻香是有配
    偶之人，竟利用工作之便，與林櫻香在上述時間、地點多次
    發生性行為等事實，業經原告提出台灣板橋地方法院檢察署
    檢察官聲請簡易判決處刑書為證，且被告因前述通姦行為業
    經本院依妨害家庭罪名判處有期徒刑四月確定在案，有本院
    94 年 度簡上字第739 號刑事判決書附卷可稽，復為被告所
    不爭執，自應認定屬實。
四、按因故意或過失，不法侵害他人之權利者，負損害賠償責任
    ，故意以背於善良風俗之風法，加損害於他人者亦同。又不
    法侵害他人之身體、健康、名譽、自由、信用、隱私、貞操
    ，或不法侵害其他人格法益而情節重大者，被害人雖非財產
    上之損害，亦得請求賠償相當之金額，此規定，於不法侵害
    他人基於父、母、子、女或配偶關係之身法益而情節重大者
    ，準用之，民法第184 條第1 項、第195 條第1 項、第3 項
    分別定有明文。本件被告明知林櫻香是有配偶之人，竟仍與
    林櫻香為相姦之行為，侵害原告基於配偶關係之身分法益，
    破壞原告婚姻共同生活之圓滿安全及幸福，情節非輕，原告
    依上開規定請求被告賠償非財產上之損害，並無不合。本院
    審酌原告自陳為高中畢業，目前為公務員，月入約5 萬元，
    與林櫻香結婚二十幾年，夫妻因此事而感情不佳，但仍住在
    一起；被告自陳為二專畢業，經營洗衣店，月收入3 、4 萬
    元，並兼衡被告侵害之程度、事後處理分手情形等一切情狀
    ，認原告請求被告賠償非財產上之損害，以30萬元為適當，
    應予准許；逾此金額之請求，則屬過高，應予駁回。
五、從而，原告依據侵權行為之法律關係，請求被告賠償30萬元
    及自起訴狀繕本送達翌日即自95年1 月25日起至清償日止，
    按年息百分之5 計算之利息，為有理由，應予准許；逾此部
    分之請求，則屬無據，應予駁回。兩造均陳明願供擔保，請
    求為假執行或免為假執行之宣告，經核原告勝訴部分所命給
    付之金額未逾50萬元，本院爰依民事訴訟法第389 條第1 項
    第5 款之規定依職權宣告假執行，而被告陳明願供擔保請准
    免為假執行之宣告，亦核無不合，爰酌定相當擔保金額准許
    之。至原告敗訴部分，其假執行之聲請已失所依據，應併予
    駁回。
六、本件事證已明，兩造其餘攻擊防禦方法，均與本件判決結果
    不生影響，無庸逐一論述，附此敘明。
七、結論：原告之訴一部為有理由，一部為無理由，依民事訴訟
    法第79條但書、第389 條第1 項第5 款、第392 條第2 項，
    判決如主文。
中    華    民    國    95    年    11    月    1     日
                  民事第三庭    法  官  劉以全
以上正本係照原本作成
如對本判決上訴，須於判決送達後20日內向本院提出上訴狀
中    華    民    國    95    年    11    月    1     日
                                書記官  陳淑芳


司法院資訊處製作；財團法人民間司法改革基金會備份。
